【裁判字號】    89,易,5400
【裁判日期】    900118
【裁判案由】    賭博
【裁判全文】
臺灣高雄地方法院刑事判決                        八十九年度易字第五四號
    公  訴  人  臺灣高雄地方法院檢察署檢察官
    被      告  甲○○
右列被告因賭博案件，經檢察官提起公訴（八十九年度偵字第二一九五○號），本院
判決如左：
    主  文
甲○○共同連續意圖營利，聚眾賭博，處有期徒刑肆月，如易科罰金，以佰元折算
壹日。
倍數表壹張、簽單拾肆張、傳真機壹台、錄音機貳台、錄音帶貳捲、計算機壹台，均
沒收。
    事  實
一、甲○○與綽號「老四」之不詳姓名年籍成年女子，共同基於意圖營利之概括犯意
    ，自民國八十九年八月十日起，將其位於高雄縣鳳山市○○路○段四十五巷九之
    一號住處闢為公眾得出入之場所，由「老四」擔任組頭，甲○○則擔任樁腳，共
    同經營俗稱「六合彩」之賭局，聚集不特定之多數人，以附表所示俗稱「台號」
    、「港碰二星」、「港碰三星」、「港碰四星」等四種方式，供參賭者每簽選一
    支號碼分別繳納如附表所示之賭資，猜號核對香港政府發行每星期二、四開獎之
    六合彩中獎號碼重新編組之號碼賭博財物，如簽中者，可按其簽賭種類各贏得如
    附表所示倍數不等之彩金，否則所繳賭資悉歸該綽號「老四」之女子所有，甲○
    ○則從中每支抽取新臺幣（下同）三元，以此方式圖利。嗣於八十九年九月二十
    八日下午五時四十分許，為警在上址查獲，並扣得甲○○所有供賭博犯罪用之倍
    數表一張、簽單十四張、傳真機一台、錄音機二台、錄音帶二捲、計算機一台。
二、案經高雄縣警察局鳳山分局移送臺灣高雄地方法院檢察署檢察官偵查起訴。
    理  由
一、訊據被告甲○○供認有於右揭時地擔任樁腳設置俗稱「六合彩」之賭局，聚集不
    特定之多數人，以右揭所述方式，猜號核對香港政府發行每星期二、四開獎之六
    合彩中將號碼重新編組之號碼賭博財物之事實不諱，核與其在警訊時及偵查中供
    述之情符大致相符，並有倍數表一張、簽單十四張、傳真機一台、錄音機二台、
    錄音帶二捲及計算機一台扣案足資佐證，被告右揭供給賭場、聚眾賭博及普通賭
    博犯行，洵堪認定。
二、查高雄縣鳳山市○○路○段四十五巷九之一號雖係住宅，惟既供不特定之多數人
    出入簽賭，自屬公眾得出入之場所，核被告甲○○意圖營利提供場所聚眾賭博，
    係犯刑法第二百六十八條之供給賭場及聚眾賭博罪；又被告就附表所列方式兼與
    其他簽賭者，同在公眾得出之場所賭博財物，係犯刑法第二百六十六條第一項前
    段之賭博罪。被告前後供給賭場、聚眾賭博及普通賭博犯行，均係反覆實施而犯
    同一之罪名，顯係各基於一概括犯意，均應論以連續犯，分別以一罪論。被告所
    犯圖利供給賭場、圖利聚眾賭博及普通賭博三罪，係基於一個賭博犯意之決定，
    達成其同一犯罪之各個舉動，應屬法律概念之一行為，其一行為觸犯上開三罪名
    ，為想像競合犯，應依刑法第五十五條規定從一重之圖利聚眾賭博罪處斷。又被
    告與綽號「老四」之不詳姓名年籍成年女子間，有犯意聯絡及行為分擔，為共同
    正犯。審酌被告經營俗稱之「六合彩」賭博，嚴重危害社會經濟秩序，惟經營期
    間尚短，所獲利益非鉅，及犯後坦承犯行態度良好等一切情狀，量處如主文所示
    之刑，並諭知易科罰金之折算標準。扣案之倍數表一張、簽單十四張、傳真機一
    台、錄音機二台、錄音帶二捲、計算機一台，均係被告所有，且係供犯罪所用之
    物，業據被告供明在卷（見警卷第一頁反面、本院九十年一月十六日審判筆錄）
    ，應依刑法第三十八條第一項第二款規定併為沒收之諭知。
據上論斷，應依刑事訴訟法第二百九十九條第一項前段，刑法第二十八條、第五十六
條、第二百六十六條第一項前段、第二百六十八條、第五十五條、第四十一條第一項
、第三十八條第一項第二款，罰金罰鍰提高標準條例第一條前段、第二條，判決如主
文。
中      華      民      國      九十    年    一      月      十八      日
                                  臺灣高雄地方法院刑事庭
                                      法  官    李麗珠
右正本證明與原本無異。
如不服本判決，應於判決送達後十日內，向本院提出y上訴狀。
                                      書記官    陳掌珠
中      華      民      國      九十     年    一     月      十八      日
附錄本案判決論罪科刑法條：
刑法第二百六十六條第一項前段：
在公共場所或公眾得出入之場所賭博財物者，處一千元以下罰金。
刑法第二百六十八條：
意圖營利，供給賭博場所或聚眾賭博者，處三年以下有期徒刑，得併科三千元元以下
罰金。
附表：
┌──┬──┬────────────────┬───────┬────┐
│編號│俗稱│  賭    博   方      式      │  所犯法條    │備    註│
├──┼──┼────────────────┼───────┼────┤
│    │台  │由賭客自○○至九九一百個號碼中，│刑法第二百六十│        │
│    │    │每簽押一個號，賭注八十元，猜押六│六條第一項前段│        │
│一  │    │合彩各組個位數號碼依序組合成之五│刑法第二百六十│        │
│    │    │組二位數，如押中，由組頭給付依倍│八條          │        │
│    │號  │數表計算之賭金，如不中，賭金歸組│              │        │
│    │    │頭所有。                        │              │        │
├──┼──┼────────────────┼───────┼────┤
│    │港  │核對香港政府發行每星期二、四開獎│              │        │
│    │碰  │六合彩六組號碼，每次猜押二組號碼│刑法第二百六十│        │
│二  │二  │（○一號至四十七號），每二組賭注│六條第一項前段│        │
│    │星  │八十元，如二組均押中，可得五千三│、第二百六十八│        │
│    │    │百元賭金，如未押中，賭金歸組頭所│條            │        │
│    │    │有。                            │              │        │
├──┼──┼────────────────┼───────┼────┤
│    │港  │核對香港政府發行每星期二、四開獎│              │        │
│    │碰  │六合彩六組號碼，每次猜押三組號碼│刑法第二百六十│        │
│三  │三  │（○一號至四十七號），每三組賭注│六條第一項前段│        │
│    │星  │八十元，如三組均押中，可得五萬三│、第二百六十八│        │
│    │    │千元賭金，如未押中，賭金歸組頭所│條            │        │
│    │    │有。                            │              │        │
├──┼──┼────────────────┼───────┼────┤
│    │港  │核對香港政府發行每星期二、四開獎│              │        │
│    │碰  │六合彩六組號碼，每次猜押四組號碼│刑法第二百六十│        │
│四  │四  │（○一號至四十七號），每四組賭注│六條第一項前段│        │
│    │星  │八十元，如四組均押中，可得六十五│、第二百六十八│        │
│    │    │萬元賭金，如未押中，賭金歸組頭所│條            │        │
│    │    │有。                            │              │        │
└──┴──┴────────────────┴───────┴────┘


司法院資訊處製作；財團法人民間司法改革基金會備份。
